台灣高等法院臺中分院民事判決　八十九年度上易字第四○六號
　　上　訴　人　乙○○
　　被上訴　人　甲○○
右當事人間請求履行契約事件，上訴人對於中華民國八十九年十月二十三日台灣台中
地方法院八十九年度訴字第二七三八號第一審判決提起上訴，本院判決如左：
    主    文
原判決關於命上訴人給付超過新台幣肆拾壹萬貳仟柒佰貳拾肆元部分，及該部分假執
行之宣告，暨訴訟費用之裁判均廢棄。
右廢棄部分，被上訴人在第一審之訴及其假執行之聲請均駁回。
其餘上訴駁回。
第一、二審訴訟費用由上訴人負擔二分之一，餘由被上訴人負擔。
    事    實
甲、上訴人方面：
一、聲明：（一）原判決廢棄。（二）被上訴人在第一審之訴及假執行之聲請均駁回
    。
二、陳述：除與原判決相同者，茲引用外，補稱：
（一）兩造契約書第八條、第九條分別約定：本契約有效期二年，期滿前二月經甲、
      乙雙方同意，得原約再續二年。若乙方願承接報社，作價為一百五十萬元，若
      乙方不願續約，應於註銷設定後依現狀無條件交還甲方持續經營，但總報份數
      不得低於目前報份數。雙方依誠信原則履行本契約，違約乙方應加倍賠償他方
      之損失。可知兩造約定上訴人應賠償被上訴人報份減少之損失之情形，乃雙方
      契約二年期滿，上訴人不再續約時。而本件事實狀況係上訴人認為伊之訂約係
      受被上訴人之欺騙，意欲提前終止合約，被上訴人認為伊並無欺騙情事，不同
      意上訴人終止合約，嗣雙方乃在聯合報外埠發行中心中彰投服務組督導張佐康
      之調解下，合意終止本件合約。而當時雙方並未約明上訴人應負任何賠償責任
      。雙方既無契約書第八條所定情形發生，則被上訴人以契約書第八、九條之約
      定要求上訴人負損害賠償責任要有未合。
（二）損害賠償之債，以有損害之發生及有責任原因之事實，並二者間有相當因果關
      係為其成立要件（最高法院三十年上字第十八號判例著有明文）。而歸責原因
      ，現行民法原則上採過失責任，即需係出於可歸責於債務人之事由所致者，始
      克成立。本件固然上訴人自被上訴人處接手辦事處時，報份為一千八百三十九
      份，歸還時為一千三百三十三份，相差五０六份。然所以會有此差距，係因為
      被上訴人訂約時，故意隱瞞伊與聯合報股份有限公司（下稱聯合報社）間訂有
      契約，雙方契約第六條規定：未經甲方（聯合報社）同意，乙方（被上訴人）
      不得將分銷權轉讓與他人。第十二條：乙方不履行本合同書任何條款時，甲方
      得隨時通知乙方解約。聯合報社於本件二造訂約由上訴人接手經營後，獲悉此
      情大為不滿，雖未立即解約，但上訴人接手經營時總報份一千八百三十九份，
      其中有部分係聯合報社免費贈送民眾閱讀，一期兩個月，訂報客戶及贈閱客戶
      均由聯合報社負責招攬，辦事處只負責送報，賺取訂閱及贈閱報紙之送報費。
      接手時該贈閱部分已經贈送一個月，僅剩一個月。聯合報社於贈閱期滿後，不
      願繼續贈閱（依正常情形，贈閱二個月期滿後，聯合報社會另外找其他民眾贈
      閱，報份不會減少）導致報份驟減，民國（下同）八十九年四月至八月贈閱報
      共減少四百二十三份。右開事實，業經證人即聯合報中彰投服務組（下稱服務
      組）督導張佐康證述屬實。足見該報份之減少確係因為被上訴人違反與聯合報
      社間分銷合同書，未經聯合報社同意，將分銷權轉讓他人所致，係屬可歸責於
      被上訴人之事由，被上訴人請求上訴人賠償，並無理由。
（三）上訴人除對減少之報份並無異議外，對於「有違約」之事，一直主張係受被上
      訴人詐騙，並無違約；對於「應加倍賠償」、「應賠償之金額」等節，因為自
      認無需賠償，故未表示意見；八十九年九月二十五日上訴人雖在原審稱：「當
      初是他太太邀我頂讓的，有被騙的感覺，加倍賠償是以新台幣（下同）一百五
      十萬以一千八百多份算每份報紙之價值，不足的部分要我加倍賠償」，惟此乃
      說明被上訴人之主張，此由「要我加倍賠償」乙語，可知其情，並非上訴人自
      認應以此計算方式賠償。本件雙方已經在八十九年七月廿九日終止合約，只是
      就上訴人應否賠償被上訴人？賠償若干？有所爭執而已，並非如被上訴人所稱
      契約尚未終止。此觀被上訴人起訴狀尚自稱：「被告堅持合作至七月三十一日
      止原告無可奈何只好同意」「原告．．．遂同意解約」等語甚詳。若雙方契約
      尚未終止，被上訴人憑何請求上訴人賠償？
（四）八十九年四月十二日兩造同至服務組時，均是由被上訴人與吳正宗等人相談，
      被上訴人稱上訴人係伊所僱請之副主任。當時並未提到業務發展計劃，上訴人
      亦未提出任何開發報份計劃，或自稱存報可自行消化，報份短期內可發展至多
      少份之事，凡此種種均係被上訴人臨訟編造之詞。而證人張佐康於鈞院作證時
      ，並未觸及此點。聯合報社發現被上訴人違約將東太辦事處轉讓上訴人經營之
      事後，大為不滿，乃故意減少其報份乙節，業經證人張佐康到庭證述甚詳。被
      上訴人對此，忽而稱減少報份係因為被上訴人檢舉張佐康私下向單位索取加報
      費用；忽而又稱：「事實是從台中分社因欠款而被總社收回直營後，供應辦事
      處之訂單即逐月減少」，足見其所稱並非事實，只是臨訟隨意攀附，自圓其說
      之詞。而水湳及仁美二辦事處之轉讓，係事先經聯合報社審核同意與本件情形
      並不相同。被上訴人稱：由八十九年七月廿九日二造協調時，張佐康並不反對
      東太辦事處改組由上訴人經營，可知服務組並不反對辦事處由上訴人接手經營
      ．．．云云。惟，嗣在協調時，張佐康是否已同意由上訴人接手經營？與在協
      調之前，張佐康是否已同意由上訴人接手經營？係屬二事，無法相互印證。
（五）按負損害賠償責任者，除法律另有規定或契約另有訂定外，應回復他方損害發
      生前之原狀。第一項情形，債權人得請求支付回復原狀所必要之費用，以代回
      復原狀，民法第二百十三條定有明文。本件上訴人並無需賠償被上訴人，已如
      前述。退步言如若上訴人應賠償，原審判決所採賠償金額之計算方式亦非合理
      。
１、雙方契約書第八條固然約定：若上訴人願承接報社，作價為一百五十萬元。惟此
    一百五十萬元之對價，除報社之報份外，應尚包含報社之經營權（即成為聯合報
    社之辦事處之權利）等，此觀雙方契約書第八條所定為「承接報社」甚明。雙方
    契約書中，既未約定每一報份價格若干，則計算時自應探究其實際之價值，不得
    錯引契約書第八條，以一百五十萬元計算每一報份價格。
２、兩造於八十九年七月廿九日終止合約時，二造及當時在場之證人張佐康曾提及：
    上訴人交還東太辦事處時所短少之報份，可委託張佐康以每份二百五十元之代價
    委託他人開發報份，以補足差額（按以每份二百五十元之代價開發報份，此乃聯
    合報社原本即有之經營方法，並非憑空想像之新方法，即聯合報以外其他報社亦
    有此種經營方法）。上訴人交還報社時所減少之五○六份報紙，上訴人只需以每
    份二百五十元之代價委託張佐康代為委託開發，即可補足報份差額，回復報份至
    原本之一八三九份，而符合民法第二百十三條第一項規定之意旨，全部花費僅十
    二萬六千五百元。當時張佐康亦同意如此處理，乃被上訴人卻不肯，堅持上訴人
    應以原審之計算方式賠償伊八十二萬五千四百四十八元。由此可知，原審之計算
    方式，非但揆諸雙方契約書之約定，並無所據，且與被上訴人實際所受損害不符
    。申言之，縱認被上訴人受有損害上訴人應賠償之金額，亦應以每份報紙二百五
    十元計算，而非如原審之計算方式。
３、再退步言，如若被上訴人受有損害，上訴人應依原審之計算方式賠償被上訴人，
    則因雙方所定「加倍賠償」，金額明顯過高，並非合理，揆諸民法第二百五十二
    條之規定，及最高法院十九年上字第一五五四號判例意旨，本院仍得予以酌減。
三、證據：除爰用第一審所提證據外，補提：台灣台中地方法院檢察署通知影本、刑
    事告訴狀、聯合報社分銷合同書等為證，並聲請訊問證人吳正宗、張佐康。
乙、被上訴人方面：
一、聲明：駁回上訴。
二、陳述：除與原判決相同者，茲引用外，補稱：
（一）上訴人於原審審理時，並未否認違約，亦不否認應加倍賠償被上訴人，對於減
      少之報份數及應賠償被上訴人之金額，亦均無異議。
（二）上訴人於八十九年七月二十九日下午，邀同服務組督導張佐康至辦事處，是為
      證明上訴人願出每份二百五十元，委託張佐康代為開發報份，以補足差額。雙
      方當時因上訴人斤斤計較，且出言不遜，後來沒有達成和解，當時並未合意終
      止契約。
（三）八十九年四月十二日，兩造訂立合作契約後，立即通知張佐康，及服務組主任
      吳正宗、股長王永恆，至服務組面談事業發展計劃，可見被上訴人對與上訴人
      之間關係從未對服務組有何隱瞞。上訴人當時自稱：存報可自行消化，報份短
      期內可發展至三千份，年底可發展到五千份，因上訴人大言不慚，服務組遂將
      資源分配到其他單位，服務組將資源分配到其他單位，並非不滿被上訴人找上
      訴人合作之故。後來減報是因為被上訴人檢舉張佐康私下向單位收取加報費用
      ，及台中分社由總社收回經營所致，非證人張佐康所稱：因發現辦事處轉讓，
      以致供應辦事處之訂單減少，證人張佐康是因被上訴人向總社投訴，致其調離
      台中，心存不滿，故為偏頗證言。
（四）至於其後撤銷單位是因為被上訴人反對報社刊登地下錢莊廣告，與兩造訂立合
      作契約之事並不相關，聯合報在台中市北屯區即有水楠及仁美二單位轉讓他人
      。證人張佐康亦證稱：上訴人若支付被上訴人一百五十萬，辦事處可改組，由
      上訴人接辦，是服務組並不反對辦事處由上訴人繼續經營。
（五）上訴人之所以不願意繼續合作，實情係因上訴人之妻將辦事處之收入，全部納
      為己有，所有支出均需上訴人另行籌款，故時常發生衝突，無心工作之故，其
      他總總理由均是藉口。
三、證據：除爰用第一審所提證據外，補提：上訴人聲明書影本、台灣台中地方法院
    檢察署檢察官不起訴處分書影本、台灣高等法院台中分院檢察署處分書影本、報
    份紀錄影本、聯合報改革同盟宣傳單為證。
丙、本院依職權調取聯合報社與推廣人員間傭金計算表資料影本。
    理    由
一、本件被上訴人起訴主張：兩造於八十九年四月一日簽訂合作經營契約書，共同經
    營聯合報系東太辦事處、自由時報東山辦事處、台灣日報新北屯辦事處，約定上
    訴人每月支付被上訴人五萬元作為經營之權利金，並提供價值一百五十萬元之不
    動產設定抵押權予被上訴人，契約有效期限為二年，詎上訴人違反上開約定，僅
    經營至七月三十一日。兩造依系爭契約書第八條約定：「辦事處作價一百五十萬
    元」、「交還經營時，總報數不得低於目前報份數」；契約書第九條約定：「違
    約乙方應加倍賠償他方之損失」。被上訴人於八十九年四月一日交予上訴人時之
    總份數一千八百三十九份，由總報份價值一百五十萬元，可得計算每份報份之價
    值，八十九年八月一日上訴人交歸被上訴人之總份數為一千三百三十三份，差額
    份數為五百零六份，據此計算總份數差額價值為四十一萬二千七百二十四元（元
    以下四捨五入），加倍賠償即為八十二萬五千四百四十八元，爰請求上訴人賠償
    八十二萬五千元等語；上訴人則以：訂約前被上訴人因表示經營辦事處約有七萬
    元之盈餘，上訴人才答應合作，但上訴人實際經營期間所得每月均未超過一萬五
    千元。兩造約定上訴人應賠償被上訴人報份減少損失之情形，依契約第八條之約
    定，係在雙方契約二年期滿上訴人不再續約時。雙方既係在證人張佐康之協調下
    ，合意終止契約，自與契約第八條約定之情形不同，被上訴人以契約第八條、第
    九條請求損害賠償，要有未合。該報份之減少，係因被上訴人違反與聯合報社之
    分銷合同契約，將分銷權轉讓，致聯合報社提供之贈閱報減少或係客戶之訂單到
    期所致，上訴人並無自主權，非可歸責於上訴人。兩造固約定：上訴人欲承接辦
    事處，作價一百五十萬元，但該對價除報份外，尚包括辦事處之經營權，故以一
    百五十萬元計算每份報份之價值，顯屬無據，應以每份二百五十元計算方屬合理
    ，且加倍賠償，金額顯屬過高，請求酌減等語置辯。
二、經查，本件兩造於八十九年四月一日簽訂合作經營契約書，共同經營聯合報系東
    太辦事處、自由時報東山辦事處、台灣日報新北屯辦事處，約定上訴人每月支付
    被上訴人五萬元作為經營之權利金，並提供價值一百五十萬元之不動產設定抵押
    權予被上訴人，契約有效期限為二年，如上訴人願承接報社，則作價一百五十萬
    元。上訴人事後僅經營至同年七月三十一日。被上訴人於八十九年四月一日交予
    上訴人時之總份數一千八百三十九份，八十九年八月一日上訴人交歸被上訴人之
    總份數為一千三百三十三份，差額份數為五百零六份等情，為兩造所不爭執，並
    據被上訴人提出合作經營契約書影本及報份異動表為證，堪信為真實。被上訴人
    主張：兩造約定之合作經營期間為二年，上訴人自八十九年四月一日起，僅願合
    作至同年七月三十一日，顯屬違反兩造之合作經營契約，且上訴人返還辦事處時
    ，報份較被上訴人交付上訴人時減少五百零六份，自應依照總報份價值一百五十
    萬元計算每份報份之價值，加倍賠償被上訴人等語。上訴人則以前詞置辯，惟查
    ：
（一）上訴人辯稱：訂約前被上訴人表示經營辦事處約有七萬元之盈餘，上訴人才答
      應合作，但上訴人實際經營所得每月未超過一萬五千元云云。然查，上訴人誤
      認經營辦事處所得盈餘約有七萬元，始與被上訴人簽訂系爭合作經營契約，此
      乃上訴人於決定訂約之過程中，對決定訂約之與否具有重要性之事實，認識不
      正確，為訂約意思表示之動機發生錯誤，並非意思表示之內容發生錯誤，亦非
      表示行為之錯誤，或當事人之資格或物之性質若交易上認為重要之錯誤，上訴
      人不得因此動機錯誤而撤銷訂約之意思表示。惟上訴人至八十九年七月間即不
      願繼續經營，向被上訴人表示僅願經營至同年七月三十一日，被上訴人因上訴
      人表示無意繼續經營後，亦同意上訴人終止合作契約（見被上訴人於原審八十
      九年八月十九日所提之起訴狀），足認兩造間之合作經營契約，業於八十九年
      七月三十一日合意終止。
（二）按解釋意思表示，應探求當事人之真意，不得拘泥於所用之辭句，民法第九十
      八條定有明文。又解釋私人之契約應通觀全文，並斟酌立約當時之情形，以期
      不失立約人之真意。查兩造合作經營契約書第八條約定：「本契約有效期二年
      ，期滿前二月經甲、乙雙方同意，得原約再續二年。若乙方願承接報社，作價
      為一百五十萬元，若乙方不願續約，應於註銷設定後，依現狀無條件交還甲方
      持續經營，但總報份數不得低於目前報份數」、契約書第九條約定：「雙方依
      誠信原則履行本契約，違約乙方應加倍賠償他方之損失」。前揭契約第八條之
      內容，就直接文意上觀之，固係僅就契約期滿被上訴人不願續約時，返還辦事
      處原狀之義務為約定，但參酌本件兩造當時既係本於合作經營辦事處、期間二
      年之旨始訂立本契約，是兩造立約當時自未考慮到提前解約之問題。是兩造於
      立約當時雖未就契約期滿前終止契約時，應如何交還被上訴人經營作直接之約
      定，但解釋上絕非上訴人得任意不顧報份減少之情形若干，辦事處營收狀況，
      應收、應付款項之情形如何，直接就現狀交還即可之情形可擬。是該契約第八
      條有關「依現狀無條件交還，但總報份數不得低於目前報份數」之約定，解釋
      上當亦適用於兩造提前終止契約，而應回復原狀之情形，方符合兩造立約時之
      真意。是上訴人所辯：雙方既係在證人張佐康之協調下，合意終止契約，自與
      契約第八條約定之情形不同，被上訴人以契約第八條、第九條請求損害賠償，
      要有未合云云，即無足取。
（三）被上訴人於八十九年四月一日交予上訴人時之總份數一千八百三十九份，八十
      九年八月一日上訴人交歸被上訴人之總份數為一千三百三十三份，差額份數為
      五百零六份等情，為兩造所不爭執，已如前述。被上訴人辯稱：該報份之減少
      ，係因被上訴人違反與聯合報社之分銷合同契約，將分銷權轉讓，致聯合報社
      提供之試閱報減少四百二十三份，或係客戶之訂單到期所致，上訴人並無自主
      權，非可歸責於上訴人云云，並舉證人張佐康之證詞為憑。然查，證人即服務
      組督導張佐康於本院行準備程序時固證稱：「甲○○（即被上訴人）事後有把
      東太辦事處分銷經營權轉讓給乙○○（即上訴人），並未知會我們聯合報」、
      「其中報份落差是因為中間時間報紙客戶到期，我們沒有再提供新的資源給他
      。我們當時會怕，因為這單位經營有問題時，我們緊縮客戶資源不提供給對方
      。另外部分客戶有屬贈送部分，也是我們會擔心這單位有問題的話，我們不再
      提供資源」；「（問：報份減少原因何在？）原因我們有在資料上用筆記載的
      內容」，而據證人張佐康庭呈之傳真資料，內容為：「因私下轉包（未知會服
      務組）致依規範涉及業務機密，社方有暫停支援訂單的裁呈！」等語。然查，
      上訴人所提出之聯合報與辦事處間之分銷合同書第六條、第十二條固約定：未
      經聯合報同意，不得將分銷權轉讓他人；不履行本合同書條款，聯合報得解除
      契約。但本件兩造所訂立者，僅為合作經營之契約，其中雖有承接辦事處作價
      一百五十萬元之約定，但上訴人並未實際承接辦事處，被上訴人亦未實際轉讓
      其分銷權，亦即尚未有違反其與聯合報分銷合同書之情事存在，而聯合報亦未
      據此解除與被上訴人間之分銷契約。且查，證人即服務組組長吳正宗於本院行
      準備程序時證稱：「因東太辦事處經營有異常，我們才派督導去查，至於異常
      是發現有讀者沒收到報紙，或是業務方面與我們經銷商互動不好」等語。由證
      人吳正宗上開之證言可知，服務組當時並非因被上訴人將辦事處委由上訴人經
      營，而減少提供資源，而係因當時辦事處經營異常，有讀者沒收到報紙或與經
      銷商互動不良之情形所致，證人張佐康之上開證言，難認與事實相符。且查，
      系爭契約書第八條約定：上訴人交還被上訴人經營時，總報數不得低於目前報
      份數，係就上訴人交還辦事處經營權時，原狀交還之約定，並未排除因客戶訂
      單到期至報份減少之情形，亦未排除因服務組提供之資源減少致報份減少之情
      形，亦未將總報份區分一般報、試閱報、預收報、價預報等種類而有別。且無
      論被上訴人或上訴人經營，客戶訂單到期是否續訂，服務組願提供如何資源，
      辦事處均無決定權，上訴人自不得據此作為其經營期間報份減少之理由，上訴
      人所辯：報份減少係不可歸責於上訴人，其自無須賠償云云，自屬無據。
三、上訴人既應就八十九年四月一日被上訴人交付辦事處時總份數，及八十九年八月
    一日上訴人交歸被上訴人之總份數差額五百零六份負賠償責任，既如前述。關於
    每份減少報份價值之損害額計算方法部分：經查，上訴人於原審審理時對於每份
    報份價值之計算方法，業已自認：「當初是他太太邀我頂讓的，有被騙的感覺；
    加倍賠償是以一百五十萬以一千八百多份算每份報紙之價值」等語明確（見原審
    卷第二十二頁）。上訴人於本院審理時復辯稱：雙方契約書第八條固然約定：若
    上訴人願承接報社，作價為一百五十萬元。惟此一百五十萬元之對價，除報社之
    報份外，應尚包含成為聯合報社之辦事處之權利等，雙方契約書中，既未約定每
    一報份價格若干，則計算時自應探究其實際之價值，不得以一百五十萬元計算每
    一報份價格，並舉證人張佐康之證詞，及聯合報與推廣人員間傭金計算表資料影
    本為證，辯稱每份報份之價值應以二百五十元計算始合理云云。按當事人主張之
    事實，經他造於準備書狀內或言詞辯論時或在受命推事、受託推事前自認者，無
    庸舉證。當事人於自認有所附加或限制者，應否視有自認及當事人撤銷自認所及
    於自認效力之影響，由法院審酌情形斷定之。前項自認之撤銷，除別有規定外，
    以自認人能證明與事實不符，且係出於錯誤而自認者，始得為之，民事訴訟法第
    二百七十九條定有明文。經查，兩造於八十九年七月二十九日磋商終止合約事宜
    時，兩造及當時在場之證人張佐康曾提及：上訴人交還東太辦事處時所短少之報
    份，可委託張佐康以每份二百五十元之代價委託他人開發報份，以補足差額等情
    ，固據證人張佐康到庭證述明確。然查，本件兩造於當日並未就系爭報份減少之
    賠償事宜達成和解等情，為兩造所自承。上訴人於本院雖就每份報份之價值應如
    何計算有所爭執，並主張應以二百五十元計算為合理；惟並未撤銷其於原審所為
    之自認。退步言之，縱認上訴人上開主張為撤銷原審之自認，然兩造於八十九年
    七月二十九日既未就報份賠償達成以每份二百五十元計算之合意，是上訴人撤銷
    於原審所為之自認，亦難謂與前揭撤銷自認之規定相符，自不生效力。則被上訴
    人主張：其於八十九年四月一日交予上訴人時之總份數一千八百三十九份，由總
    報份價值一百五十萬元，可得計算每份報份之價值，八十九年八月一日上訴人交
    歸被上訴人之總份數為一千三百三十三份，差額份數為五百零六份，據此計算總
    份數差額價值為四十一萬二千七百二十四元，即屬有據；上訴人辯稱：每份報份
    之價值應以二百五十元計算始合理云云，尚難採憑。
四、被上訴人主張：上訴人違反兩造合作經營契約，固應依照兩造契約第九條就前開
    金額加倍賠償云云。惟查，依兩造合作經營契約書第八條約定：「本契約有效期
    二年，期滿前二月經甲、乙雙方同意，得原約再續二年。若乙方願承接報社，作
    價為一百五十萬元，若乙方不願續約，應於註銷設定後，依現狀無條件交還甲方
    持續經營，但總報份數不得低於目前報份數」、契約書第九條約定：「雙方依誠
    信原則履行本契約，違約乙方應加倍賠償他方之損失」觀之可知，「總報份不得
    低於目前報份數」係兩造就交還辦事處回復原狀之約定；而「違約乙方應加倍賠
    償他方之損失」係就兩造其他違約之事由，所為懲罰性賠償之約定，兩者係不同
    之義務，所規範事物之範疇亦有別，上訴人交還辦事處時，總報份縱然低於兩造
    立約時之報份數，其報份數減少本身，並不構成兩造契約第九條違約的原因。而
    兩造於八十九年四月一日訂立合作經營契約，約定期間為二年，上訴人至同年七
    月間即不願繼續經營，向被上訴人表示僅願經營至同年七月三十一日，固應認屬
    違反兩造契約存續期間之約定。然本件兩造既係經彼此同意始提前合意終止系爭
    合作經營契約，自與上開契約第九條有違約之情形有別，是被上訴人主張依契約
    第九條約定，請求上訴人就前開金額四十一萬二千七百二十四元，加倍賠償，即
    非有據。
五、綜上所述，被上訴人本於兩造合作經營契約第八條，請求上訴人賠償報份減少損
    失四十一萬二千七百二十四元，及自起訴狀繕本送達之翌日即八十九年八月二十
    六日起，至清償日止按週年利率百分之五計算之利息，為有理由，應予准許。逾
    此所為請求，為無理由，應予駁回。至於被上訴人敗訴部分，其假執行之聲請失
    所附麗，應併予駁回。原審就超過上開應准許部分，為上訴人敗訴之判決，並為
    假執行之宣告，自有未洽。上訴意旨就此部分指摘原判決不當，求予廢棄改判，
    為有理由。至於上開應准許部分，原審判命上訴人給付，並為假執行之宣告，核
    無違誤，上訴意旨，就此部分，仍執陳詞，指摘原判決不當，求予廢棄，為無理
    由，應駁回其上訴。
據上論結，本件上訴為一部有理由，一部無理由，依民事訴訟法第四百五十條、第四
百四十九條第一項、第七十九條但書，判決如主文。
中　　　華　　　民　　　國　　九十一　　年　　　二　　　月　　 十九　　 日
~B1民事第二庭審判長法　官　童有德
~B2　　　　　　　　法　官　蔡秉宸
~B3　　　　　　　　法　官　翁芳靜
右為正本係照原本作成。
不得上訴。
~B　　　　　　　　書記官　陳麗玉
中　　　華　　　民　　　國　　九十一　　年　　　二　　　月　　 二十　　 日
　　　　　　　　　　　　　　　　　　　　　　　　　　　　　　　　　　　　Ｂ
